臺灣士林地方法院交通事件裁定　　　　　　　　　　　九十年度交聲字第六七號
　　原處分機關　臺北巿交通事件裁決所
　　聲明異議人
　　即受處分人　甲○○
右列受處分人因違反道路交通管理處罰條例案件，對於臺北市交通事件裁決所九十年
十月二十九日所為之處分（原處分案號：北市裁三字第裁２２─ＡＸＸ００８４５７
號），聲明異議，本院裁定如左：
    主  文
異議駁回。
    理  由
一、按道路交通管理處罰條例第四十八條第六款規定：汽車駕駛人轉彎時，轉彎車不
    讓直行車先行，或直行車尚未進入交岔路口，而轉彎車已達中心處開始轉彎，直
    行車不讓轉彎車先行者，處二百元以上六百元以下（即新台幣六百元以上一千八
    百元以下）罰鍰；又同條例第六十一條第三項規定汽車駕駛人，駕駛汽車違反道
    路交通安全規則，因而肇事致人受傷者，吊扣其駕駛執照三個月至六個月；同條
    例第六十三條第一項第一款並規定違反第四十八條之情形，除依原條款處罰鍰外
    ，並予記違規點數一點。
二、原處分意旨略以：受處分人甲○○於民國（下同）九十年九月十四日十八時四十
    五分許駕駛Ｚ九─八六四一號自小客車，沿台北市○○區○○路北向南方向行駛
    至肇事地點，正左轉彎往東方向行駛時，其車右前葉子板與沿同路南向北方向直
    行之ＣＨＳ─六三七號重型機車前車頭相撞及而肇事，致人受傷，爰依道路交通
    管理處罰條例第四十八條及第六十一條第三項規定，裁決罰鍰新台幣九百元，吊
    扣其駕駛執照三個月，並依同條例第六十三條第一項第一款規定記違規點數一等
    語。
三、異議意旨略以：本件當事人業已和解，和解條件中並未就醫藥費用提出索賠之要
    求，僅就財物損失予以賠付，肇事當天係異議人委請奇岩站站長代為報警及通知
    救護車送對方至台北榮民總醫院檢查，以免有受傷之情形，後經檢查並無礙，隨
    即離院返家，應未達輕傷之程度，請撤銷原裁決云云。
四、經查：本件異議人甲○○並不否認於上開時、地駕車與騎乘ＣＨＳ─六三七號機
    車之陳世軍發生車禍之事實，僅爭執陳世軍並未受輕傷云云，並提出與陳世軍簽
    立之和解書影本一紙為證。而異議人與陳世軍於上開時、地發生車禍之事實，有
    道路交通事故調查報告表、台北市政府警察局交通警察大隊交通事故分析研判表
    、交通事故補充資料表影本各一紙、交通事故談話紀錄影本二份在卷可稽，依卷
    附上開交通事故補充資料表記載陳世軍「身體多處擦傷，右膝蓋疼痛」，另經本
    院向台北榮民總民醫院函查陳世軍當日有無受傷、傷況如何時，該院函覆：陳世
    軍主訴右膝疼痛，檢查時右膝有局部紅腫併小擦傷，但Ｘ光檢查並無骨折，經處
    置後取藥後離院，臆斷為右膝挫傷，此有該院九十一年一月九日（九一）北總行
    字第００一一八號函文一紙及急診病歷、急診護理評估表、急診治療記錄等資料
    影本各一份在卷可參，足見陳世軍當日確因本件車禍受有傷害甚明，是異議人辯
    稱被害人並未受輕傷云云，並不足採。原處分機關據以援引上開規定，裁處異議
    人罰鍰新台幣九百元，吊扣其駕駛執照三個月，並依同條例第六十三條第一項第
    一款規定記違規點數一等語，並無不當。本件異議為無理由，應予駁回。
五、據上論斷，應依道路交通案件處理辦法第十九條，裁定如主文。
中      華      民      國      九十一      年    一    月    二十八    日
                                  臺灣士林地方法院交通法庭
                                       法  官
右正本證明與原本無異
如不服本裁定應於送達後五日內向本院提出抗告狀
                                        書記官
中      華      民      國      九十一      年    一    月              日
